【裁判字號】    97,易,1366
【裁判日期】    980429
【裁判案由】    詐欺
【裁判全文】
臺灣臺南地方法院刑事判決              97年度易字第1366號
公  訴  人  臺灣臺南地方法院檢察署檢察官
被      告  甲○○
上列被告因詐欺案件，經檢察官提起公訴（97年度偵字第9149號
）、臺灣屏東地方法院檢察署檢察官移送併辦（97年度偵字第41
82號）、臺灣高雄地方法院檢察署檢察官移送併辦（97年度偵字
第26995號、第32740號），被告就犯罪事實為有罪之陳述，本院
合議庭裁定由受命法官獨任進行簡式審判程序，判決如下：
    主  文
甲○○幫助犯詐欺取財罪，處有期徒刑肆月，如易科罰金，以新
臺幣壹仟元折算壹日。
    事  實
一、甲○○可預見金融機構帳戶係個人理財之重要工具，且關係
    個人財產、信用之表徵，如提供個人之金融機構帳戶存摺、
    印鑑章及提款卡與密碼供他人使用，可能為他人用於財產犯
    罪，其竟因缺錢繳納房租而基於幫助他人詐欺取財之不確定
    故意，於民國97年4月中旬某日，在高雄市左營區○○○路
    附近，與詐欺集團成員鄭炳仁（當時其告訴甲○○其姓蔡，
    （由臺灣高雄地方法院檢察署檢察官另案起訴）見面後，除
    將其所有之上海商業銀行永康分行帳號00000000000000號之
    存摺、金融卡及密碼，以每月新臺幣（下同）3千元之代價
    ，出租給鄭炳仁外，並同時約定翌日甲○○再將其合作金庫
    苓雅分行0000000000000000號之存摺、金融卡及密碼以每月
    3千元之代價出租給鄭炳仁，甲○○果然於翌日將其合作金
    庫苓雅分行0000000000000000號之存摺、金融卡及密碼交給
    鄭炳仁。嗣鄭炳仁於取得上開存摺、金融卡及密碼後，即意
    圖為自己不法之所有，提供給潘姵潔所組成之詐欺集團成員
    使用，由其中之成員分別撥打電話給己○○、丙○○及謝欣
    穎，佯稱其等日前在東森購物台購物時，因付款方式設定有
    誤，須重新至提款機設定云云，致己○○、丙○○及謝欣穎
    均陷於錯誤，己○○、丙○○及謝欣穎三人乃分別依指示於
    附表一所示之時間，匯款如附表一所示之金額至甲○○所有
    之上開上海商業銀行永康分行帳戶內而遭提領。又由其中之
    成員於97 年4月18日21時29分許、23時40分許及同月19日15
    時許，分別撥打電話給戊○○、丁○○、辛○○及庚○○，
    佯稱其等日前在東森購物台購物時，因付款方式設定有誤，
    須重新至提款機設定云云，致戊○○、丁○○、辛○○及庚○○因而陷於錯誤，遂依對方指示，分別匯款21,197元（戊○○因其存摺帳戶餘款不足，遂請求其母親周雪靜提供屏東
    縣恆春鎮農會存摺匯款）、7, 600元、3,789元及14,211元
    至甲○○上開合作金庫苓雅分行0000000000000000號帳戶內
    而遭提領。
二、案經臺南縣警察局永康分局報請臺灣臺南地方法院檢察署檢
    察官偵查起訴及屏東縣政府警察局報請臺灣屏東地方法院檢
    察署檢察官移送併案審理及法務部調查局高雄市調查處移送
    臺灣高雄地方法院檢察署檢察官移送案審理。
    理  由
一、本件係經被告甲○○於準備程序當庭表示認罪，而經本院合
    議庭裁定由受命法官獨任以簡式審判程序審理，則依據刑事
    訴訟法第273條之2、同法第159條第2項之規定，不適用傳聞
    法則有關限制證據能力之相關規定，合先敘明。
二、上揭犯罪事實，業據被告於本院審理中坦承不諱，核與被害
    人己○○、丙○○、謝欣穎、戊○○、丁○○、辛○○及庚○○於警詢中所指述之情節相符，並有上海商業儲蓄銀行永
    康分行函及所附甲○○開戶及各項服務申請書影本及交易明
    細表、甲○○合作金庫苓雅分行0000000000000000號之帳戶
    之開戶登錄單影本及交易明細表、己○○、丙○○、謝欣穎
    、丁○○匯款之自動櫃員機交易明細單、戊○○之母親周雪
    靜之屏東縣恆春鎮農會存摺影本、通聯調閱查詢單、受理詐
    騙帳戶通報警示簡便格式表、反詐騙專線紀錄表等附卷可資
    佐證。事證明確，被告犯行洵堪認定。
三、核被告甲○○所為，係犯刑法第339條第1項、第30條第1項
    之幫助詐欺取財罪。被告以一個幫助行為幫助詐騙集團成員
    先後對被害人己○○、丙○○、謝欣穎、戊○○、丁○○、
    辛○○及庚○○詐欺取財，為想像競合犯，應依刑法第55條
    規定，從一重之幫助詐欺取財罪處斷。被告係幫助犯，爰依
    刑法第30條第2項之規定，減輕其刑。審酌被告之品行、犯
    罪之動機、目的、手段、所生之危害，其智識教育程度為高
    中畢業、生活經濟狀況普通及被告事後坦承犯行並與謝欣穎
    成立民事和解，有和解筆錄1紙附卷可稽，惟未與其他被害
    人成立民事和解等一切情狀，爰量處如主文所示之刑，並諭
    知易科罰金之折算標準，以示懲儆。
據上論斷，應依刑事訴訟法第273條之1第1項、第299條第1項前
段，刑法第339條第1項、第30條第1項、第2項、第55條、第41條
第1項前段，刑法施行法第1條之1，判決如主文。
本案經檢察官乙○○到庭執行職務
中    華    民    國    98    年    4    月    29     日
                  刑事第一庭    法  官  林勝利
以上正本證明與原本無異。
如不服本判決應於收受本判後10日內向本院提出上訴書狀，並應
敘述具體理由。如未敘述上訴理由者，應於上訴期間屆滿後20日
內向本院補提理由書狀（均須按他造當事人之人數附繕本）「切
勿逕送上級法院」。
                                書記官  陳世勳
中    華    民    國    98    年    4    月    29     日
附錄本案論罪科刑法條全文：
中華民國刑法第339條
意圖為自己或第三人不法之所有，以詐術使人將本人或第三人之
物交付者，處5年以下有期徒刑、拘役或科或併科1千元以下罰金
。
以前項方法得財產上不法之利益或使第三人得之者，亦同。
前二項之未遂犯罰之。


司法院資訊處製作；財團法人民間司法改革基金會備份。
